【裁判字號】    99,訴,1139
【裁判日期】    990722
【裁判案由】    毒品危害防制條例
【裁判全文】
臺灣板橋地方法院刑事判決              99年度訴字第1139號
公  訴  人  臺灣板橋地方法院檢察署檢察官
被      告  乙○○
指定辯護人  張馻哲律師
被      告  甲○○
上列被告因毒品危害防制條例案件，經檢察官提起公訴（98年度
偵字第23981號），本院判決如下：
    主  文
甲○○犯如附表一所示之罪，各處如附表一所示之主刑及從刑；
應執行有期徒刑貳年，如易科罰金，以新臺幣壹仟元折算壹日，
犯罪所得財物共新臺幣陸仟陸佰元沒收，未扣案之新台幣伍仟肆
佰元，如全部或一部不能沒收時，以其財產抵償之，行動電話壹
具（含0000000000號之SIM 卡壹枚) 沒收，如全部或一部不能沒
收之，追繳其價額。
乙○○犯如附表二所示之罪，各處如附表二所示之主刑及從刑。
應執行有期徒刑貳年陸月，犯罪所得財物共新臺幣參仟伍佰元沒
收，如全部或一部不能沒收時，以其財產抵償之，行動電話（含
門號0000000000號之SIM 卡壹枚) 沒收，如全部或一部不能沒收
時，追繳其價額。
    事  實
一、甲○○前因持有第二級毒品案件，經本院以96年度訴字第49
    3 號判處有期徒刑6 月減為有期徒刑3 月確定，於民國96年
    9 月20日易科罰金執行完畢；復因轉讓第三級毒品案件，經
    本院以96年度訴字第2414號判處有期徒刑4 月確定，於96年
    10月17日易科罰金執行完畢。詎其仍不知悔改，明知愷他命
    係毒品危害防制條例第2 條第2 項第3 款所規定之第三級毒
    品，不得轉讓之，竟基於轉讓第三級毒品之犯意，分別自98
    年7 月間某日起至98年8 月29日前某時許，多次在其所經營
    位在臺北縣板橋市○○街324 巷3 號之「視覺系車體美研工
    作坊」內（下稱洗車店），向真實姓名年籍不詳、綽號「阿
    偉」之成年男子，以每包1 公克，新臺幣（下同）300 元之
    代價，買入愷他命，並於98年7 月間某日起至98年8 月29日
    前某時許，以其持用之0000000000號行動電話（下稱門號一
    ）與乙○○持用之0000000000號行動電話（下稱門號二）聯
    絡後，在上開洗車店內或其位在臺北縣板橋市○○街387 號
    5 樓之住所內，每包1 公克分量，以300 元之代價，轉讓所
    購入之愷他命予乙○○共20次（如附表一所示）。
二、乙○○明知愷他命係毒品危害防制條例第2 條第2 項第3 款
    所規定之第三級毒品，不得販賣之，竟基於販賣第三級毒品
    之牟利犯意，自98年2 月間某日起至98年8 月29日17時20分
    許止，以其持用之上開門號二行動電話與張凱傑持用之0000
    000000號行動電話（下稱門號三）聯絡後，在台北縣板橋市
    ○○街372號巷口之全家便利商店，每次1包約1 公克分量，
    以500 元之代價，販賣愷他命予張凱傑共7 次（詳如附表二
    編號1 至7 所示）。嗣張凱傑於98年8 月29日16時25分許，
    在臺北縣板橋市○○路150 巷41號前，因形跡可疑，經警盤
    查，起獲其甫於同日16時10分向乙○○購得之愷他命1 包（
    淨重0.7040公克、起訴書誤載為淨重0.71公克），遂於同日
    17時15分許，配合員警之要求，以其持用之門號三撥打乙○
    ○之門號二，向乙○○表示欲再購買愷他命1 包，乙○○因
    而復前往上開全家便利商店前向張凱傑收受流水編號GS9044
    88XA號之500 元鈔票1 張後，至甲○○經營之上開洗車店內
    ，以600 元之代價向甲○○購得愷他命2 包，而於同日17時
    20分許再至上開全家便利商店前交付愷他命1 包（淨重0.62
    70公克、起訴書誤載為淨重0.61公克）予無購買愷他命真意
    之張凱傑而未遂（即附表二編號8 所示），並經警當場逮捕
    乙○○並扣得該包愷他命，嗣乙○○向警方供述其毒品之來
    源自甲○○，員警並循線於同日18時40分許，在上開洗車店
    內扣得愷他命7 包（總毛重7.02公克、總淨重5.62公克）、
    現金1200元（含流水編號GS 904488XA 號之500 元鈔票1 張
    ），並由甲○○帶同至其位於台北縣板橋市○○街387 號5
    樓住所內，扣得甲○○自己施用之愷他命1 包（總毛重7.87
    公克、總淨重6.87公克）及其供自己施用愷他命時分裝所用
    之分裝袋3 包，始悉上情。
三、案經臺北縣政府警察局板橋分局報請臺灣板橋地方法院檢察
    署檢察官偵查起訴。
    理  由
壹、證據能力
一、學理上所稱之「陷害教唆」，屬於「誘捕偵查」型態之一，
    而「誘捕偵查」，依美、日實務運作，區分為二種偵查類型
    ，一為「創造犯意型之誘捕偵查」，一為「提供機會型之誘
    捕偵查」。前者，係指行為人原無犯罪之意思，純因具有司
    法警察權者之設計誘陷，以唆使其萌生犯意，待其形式上符
    合著手於犯罪行為之實行時，再予逮捕者而言，實務上稱之
    為「陷害教唆」；後者，係指行為人原已犯罪或具有犯罪之
    意思，具有司法警察權之偵查人員於獲悉後為取得證據，僅
    係提供機會，以設計引誘之方式，佯與之為對合行為，使其
    暴露犯罪事證，待其著手於犯罪行為之實行時，予以逮捕、
    偵辦者而言，實務上稱此為「釣魚偵查」。關於「創造犯意
    型之誘捕偵查」所得證據資料，係司法警察以引誘或教唆犯
    罪之不正當手段，使原無犯罪故意之人因而萌生犯意而實行
    犯罪行為，進而蒐集其犯罪之證據而予以逮捕偵辦。縱其目
    的在於查緝犯罪，但其手段顯然違反憲法對於基本人權之保
    障，且已逾越偵查犯罪之必要程度，對於公共利益之維護並
    無意義，其因此等違反法定程序所取得之證據資料，應不具
    證據能力；而關於「提供機會型之誘捕偵查」型態之「釣魚
    偵查」，因屬偵查犯罪技巧之範疇，並未違反憲法對於基本
    人權之保障，且於公共利益之維護有其必要性，故依「釣魚
    」方式所蒐集之證據資料，非無證據能力（最高法院97年度
    台上字第5667號判決意旨參照）。經查本件乙○○係因販賣
    毒品予張凱傑，於98年8 月29日16 時25 分許，在臺北縣板
    橋市○○路150 巷41號前，因張凱傑形跡可疑，經警盤查，
    起獲其甫於同日16時10分向乙○○購得之愷他命1 包，警方
    為繼續追查，乃授意張凱傑佯裝擬繼續購買愷他命施用，誘
    使被告出面，警方再伺機加以逮捕，有如前述，核上開警方
    所實施之作為應屬「提供機會型之誘捕偵查」，而非「創造
    犯意型之誘捕偵查」至明。基於以上說明，因「提供機會型
    之誘捕偵查」，乃屬偵查犯罪技巧之範疇，並未違反憲法對
    於基本人權之保障，且於公共利益之維護有其必要性，故依
    「釣魚」方式所蒐集之證據資料，應有證據能力。
二、本院認定事實所引用之下列卷證資料（包含文書證據、物證
    等證據），並無證據證明係公務員違背法定程序所取得，且
    被告、辯護人、檢察官於本院準備程序及審判期日中對本院
    提示之卷證，均未爭執證據能力，迄至言詞辯論終結前亦未
    異議，本院審酌上開證據資料製作時之情況，尚無違法不當
    及證明力明顯過低之瑕疵，作為證據應屬適當，依刑事訴訟
    法第159條至第159條之5規定，均有證據能力。
貳、實體部分：
一、訊據被告甲○○、乙○○對上揭事實均坦承不諱，並據證人
    張凱傑、莊念遠證述歷歷在卷，且有甲○○轉讓愷他命之所
    得現金1200元及張凱傑所購得之愷他命2 包扣案可證，扣案
    愷他命經送鑑驗，鑑驗結果1.白色細結晶1袋，實秤毛重0.8
    270公克，淨重0.6270，驗餘淨重0.6263公克，檢出KETAMIN
    E成分。2.白色細結晶1袋，實秤毛重0.9040公克，淨重0.70
    40，驗餘淨重0.7029公克，檢出KETAMINE成分等情。亦有交
    通部民用航空局航空醫務中心98年9月10日航藥鑑字第09845
    41號毒品鑑驗書附卷可稽。本件事證明確，被告2 人上開犯
    行堪予認定，應依法論科。
二、查被告甲○○每次轉讓予乙○○之第三級毒品愷他命之重量
    ，依其所供為約1 公克，均未達毒品危害防制條例第8 條第
    6 項應加重其刑之數量標準。核被告甲○○就附表一所為，
    均係犯毒品危害防制條例第8條 第3 項之轉讓第三級毒品罪
    。被告乙○○就附表二編號1 至7 所為，均係犯同條例第4
    條第3 項之販賣第三級毒品罪，就附表二編號8 所為，因被
    告乙○○已收取500 元現金，並已攜帶愷他命前往交易地點
    交付，顯已著手販賣第三級毒品愷他命之行為，惟因張凱傑
    並無買受毒品之真意，此部分係犯同條例第4 條第6 項、第
    3 項之販賣第三級毒品未遂罪。被告甲○○轉讓前持有愷他
    命之犯行、被告乙○○販賣前持有愷他命之犯行，應分別為
    轉讓、販賣之高度行為所吸收，均不另論罪。被告甲○○所
    犯20次轉讓第三級毒品罪，被告乙○○所犯7 次之販賣第三
    級毒品既遂、1 次販賣三級毒品未遂罪，均犯意各別、行為
    互殊，均應分論併罰。被告甲○○曾受有期徒刑之執行完畢
    ，已如前述，有台灣高等法院被告前案紀錄表附卷可參，其
    於5 年以內故意再犯本件有期徒刑以上之如附表一所示之各
    罪，均為累犯，均依刑法第47條第1 項規定，加重其刑。被
    告候立祥就附表二編號8 之部分，已著手販賣第三級毒品愷
    他命之行為，惟因張凱傑並無買受毒品之真意，應認為僅成
    立未遂犯，爰依刑法第25條第2 項之規定按既遂犯之刑減輕
    之。被告甲○○就其轉讓第三級毒品愷他命之犯行、被告乙
    ○○就其販賣愷他命之犯行，均於偵審中自白不諱，均依毒
    品危害防制條例第17條第2 項減輕其刑，被告甲○○之部分
    並先加後減之。被告乙○○供出來源，警察因而查獲甲○○
    轉讓愷他命之情，此有偵查報告附卷足稽（見偵查卷第92頁
    ），是被告乙○○應依毒品危害防制條例第17條第1 項之規
    定減輕或遞減其刑。審酌被告甲○○及乙○○明知毒品愷他
    命對健康危害甚鉅，被告甲○○仍多次轉讓愷他命與他人及
    乙○○多次販賣愷他命與他人，對社會之危害非輕，惟念渠
    2 人均犯後自始坦承犯行而有悔意，兼衡被告2 人之素行，
    暨犯罪之手段、各次轉讓、販賣之愷他命數量不多、被告乙
    ○○所得金額尚少，公訴人求處刑度稍嫌過重等一切情狀，
    分別量處如主文所示之罪，並定其應執行之刑，並就被告甲
    ○○之部分諭知易科罰金之折算標準。
三、被告甲○○轉讓愷他命之所得合計6600元（含扣案之1200元
    ）均沒收之，未扣案之5400元，如全部或一部不能沒收時，
    以其財產抵償之。另被告乙○○販賣凱它命之所得合計3500
    元沒收之，如全部或一部不能沒收時，以其財產連帶抵償之
    。再行動電話2 具（含門號0000000000、0000000000 之SIM
    卡2 枚) 為被告甲○○、乙○○所有，均據被告2 人自承在
    卷，雖未扣案，惟為渠等供犯罪所用之物，亦應依毒品危害
    防制條例第19條第1 項規定宣告沒收，如全部或一部不能沒
    收時，追徵其價額。另扣案之張凱傑所持有之愷他命2 包因
    乙○○已交付買家張凱傑，僅得為犯罪證明之用，及甲○○
    自己所施用之愷他命7 包、及自己施用愷他命時所用以分裝
    之分裝袋3 包，與本案轉讓愷他命之犯行無關，爰均不於本
    案予沒收之宣告，併此敘明。
本案經檢察官賴建如到庭執行職務。
據上論斷，應依刑事訴訟法第299 條第1 項前段，毒品危害防制
條例第4 條第3 項、第6 項、第8 條第3 項、第17條、第19條第
1 項，刑法第11條、第47條第1 項、第51條第5 款、第41條第1
項前段、第8項，判決如主文。
中    華    民    國    99    年    7     月    22    日
                  刑事第四庭    審判長法  官  樊季康
                                      法  官  劉元斐
                                      法  官  徐子涵
上列正本證明與原本無異。
如不服本判決，應於判決送達後10日內敘明上訴理由，向本院提
出上訴狀 (應附繕本) ，上訴於臺灣高等法院。其未敘述上訴理
由者，應於上訴期間屆滿後20日內向本院補提理由書「切勿逕送
上級法院」。
                                      書記官  張桐嘉
中    華    民    國    99    年    7     月    26    日
附本案論罪科刑法條：
毒品危害防制條例第4條第3項、第6項
製造、運輸、販賣第三級毒品者，處 5 年以上有期徒刑，得併
科新臺幣 7 百萬元以下罰金。
前五項之未遂犯罰之。
毒品危害防制條例第8條第3項
轉讓第三級毒品者，處 3 年以下有期徒刑，得併科新臺幣 30
萬元以下罰金。
附表一
┌──┬────────────┬───────┬────────────┐
│編號│     轉讓地點           │  轉讓對象    │     轉讓所得（新台幣） │
│    │                        │              │                        │
├──┼────────────┼───────┼────────────┤
│ 1  │台北縣板橋市○○街324巷 │   乙○○     │    300元               │
│    │3號或同縣市○○街387號5 │              │  （1包約1公克）        │
│    │樓                      │              │                        │
├──┴────────────┴───────┴────────────┤
│ 甲○○轉讓第三級毒品，累犯，處有期徒刑伍月，如易科罰金，以新台幣壹仟元 │
│ 折算壹日，轉讓第三級毒品所得之財物新台幣參佰元沒收，如全部或一部不能沒 │
│ 時，以其財產抵償之，行動電話壹具（含0000000000號之SIM卡壹枚)沒收，如全 │
│ 部或一部不能沒收時，追繳其價額。                                       │
├──┬────────────┬───────┬────────────┤
│ 2  │台北縣板橋市○○街324巷 │   乙○○     │    300元               │
│    │3號或同縣市○○街387號5 │              │  （1包約1公克）        │
│    │樓                      │              │                        │
├──┴────────────┴───────┴────────────┤
│ 甲○○轉讓第三級毒品，累犯，處有期徒刑伍月，如易科罰金，以新台幣壹仟元 │
│ 折算壹日，轉讓第三級毒品所得之財物新台幣參佰元沒收，如全部或一部不能沒 │
│ 時，以其財產抵償之，行動電話壹具（含0000000000號之SIM卡壹枚)沒收，如全 │
│ 部或一部不能沒收時，追繳其價額。                                       │
├──┬────────────┬───────┬────────────┤
│ 3  │台北縣板橋市○○街324巷 │   乙○○     │    300元               │
│    │3號或同縣市○○街387號5 │              │  （1包約1公克）        │
│    │樓                      │              │                        │
├──┴────────────┴───────┴────────────┤
│ 甲○○轉讓第三級毒品，累犯，處有期徒刑伍月，如易科罰金，以新台幣壹仟元 │
│ 折算壹日，轉讓第三級毒品所得之財物新台幣參佰元沒收，如全部或一部不能沒 │
│ 時，以其財產抵償之，行動電話壹具（含0000000000號之SIM卡壹枚)沒收，如全 │
│ 部或一部不能沒收時，追繳其價額。                                       │
├──┬────────────┬───────┬────────────┤
│ 4  │台北縣板橋市○○街324巷 │   乙○○     │    300元               │
│    │3號或同縣市○○街387號5 │              │  （1包約1公克）        │
│    │樓                      │              │                        │
├──┴────────────┴───────┴────────────┤
│ 甲○○轉讓第三級毒品，累犯，處有期徒刑伍月，如易科罰金，以新台幣壹仟元 │
│ 折算壹日，轉讓第三級毒品所得之財物新台幣參佰元沒收，如全部或一部不能沒 │
│ 時，以其財產抵償之，行動電話壹具（含0000000000號之SIM卡壹枚)沒收，如全 │
│ 部或一部不能沒收時，追繳其價額。                                       │
├──┬────────────┬───────┬────────────┤
│ 5  │台北縣板橋市○○街324巷 │   乙○○     │    300元               │
│    │3號或同縣市○○街387號5 │              │  （1包約1公克）        │
│    │樓                      │              │                        │
├──┴────────────┴───────┴────────────┤
│ 甲○○轉讓第三級毒品，累犯，處有期徒刑伍月，如易科罰金，以新台幣壹仟元 │
│ 折算壹日，轉讓第三級毒品所得之財物新台幣參佰元沒收，如全部或一部不能沒 │
│ 時，以其財產抵償之，行動電話壹具（含0000000000號之SIM卡壹枚)沒收，如全 │
│ 部或一部不能沒收時，追繳其價額。                                       │
├──┬────────────┬───────┬────────────┤
│ 6  │台北縣板橋市○○街324巷 │   乙○○     │    300元               │
│    │3號或同縣市○○街387號5 │              │  （1包約1公克）        │
│    │樓                      │              │                        │
├──┴────────────┴───────┴────────────┤
│ 甲○○轉讓第三級毒品，累犯，處有期徒刑伍月，如易科罰金，以新台幣壹仟元 │
│ 折算壹日，轉讓第三級毒品所得之財物新台幣參佰元沒收，如全部或一部不能沒 │
│ 時，以其財產抵償之，行動電話壹具（含0000000000號之SIM卡壹枚)沒收，如全 │
│ 部或一部不能沒收時，追繳其價額。                                       │
├──┬────────────┬───────┬────────────┤
│ 7  │台北縣板橋市○○街324巷 │   乙○○     │    300元               │
│    │3號或同縣市○○街387號5 │              │  （1包約1公克）        │
│    │樓                      │              │                        │
├──┴────────────┴───────┴────────────┤
│ 甲○○轉讓第三級毒品，累犯，處有期徒刑伍月，如易科罰金，以新台幣壹仟元 │
│ 折算壹日，轉讓第三級毒品所得之財物新台幣參佰元沒收，如全部或一部不能沒 │
│ 時，以其財產抵償之，行動電話壹具（含0000000000號之SIM卡壹枚)沒收，如全 │
│ 部或一部不能沒收時，追繳其價額。                                       │
├──┬────────────┬───────┬────────────┤
│ 8  │台北縣板橋市○○街324巷 │   乙○○     │    300元               │
│    │3號或同縣市○○街387號5 │              │  （1包約1公克）        │
│    │樓                      │              │                        │
├──┴────────────┴───────┴────────────┤
│ 甲○○轉讓第三級毒品，累犯，處有期徒刑伍月，如易科罰金，以新台幣壹仟元 │
│ 折算壹日，轉讓第三級毒品所得之財物新台幣參佰元沒收，如全部或一部不能沒 │
│ 時，以其財產抵償之，行動電話壹具（含0000000000號之SIM卡壹枚)沒收，如全 │
│ 部或一部不能沒收時，追繳其價額。                                       │
├──┬────────────┬───────┬────────────┤
│ 9  │台北縣板橋市○○街324巷 │   乙○○     │    300元               │
│    │3號或同縣市○○街387號5 │              │  （1包約1公克）        │
│    │樓                      │              │                        │
├──┴────────────┴───────┴────────────┤
│ 甲○○轉讓第三級毒品，累犯，處有期徒刑伍月，如易科罰金，以新台幣壹仟元 │
│ 折算壹日，轉讓第三級毒品所得之財物新台幣參佰元沒收，如全部或一部不能沒 │
│ 時，以其財產抵償之，行動電話壹具（含0000000000號之SIM卡壹枚)沒收，如全 │
│ 部或一部不能沒收時，追繳其價額。                                       │
├──┬────────────┬───────┬────────────┤
│10  │台北縣板橋市○○街324巷 │   乙○○     │    300元               │
│    │3號或同縣市○○街387號5 │              │  （1包約1公克）        │
│    │樓                      │              │                        │
├──┴────────────┴───────┴────────────┤
│ 甲○○轉讓第三級毒品，累犯，處有期徒刑伍月，如易科罰金，以新台幣壹仟元 │
│ 折算壹日，轉讓第三級毒品所得之財物新台幣參佰元沒收，如全部或一部不能沒 │
│ 時，以其財產抵償之，行動電話壹具（含0000000000號之SIM卡壹枚)沒收，如全 │
│ 部或一部不能沒收時，追繳其價額。                                       │
├──┬────────────┬───────┬────────────┤
│11  │台北縣板橋市○○街324巷 │   乙○○     │    300元               │
│    │3號或同縣市○○街387號5 │              │  （1包約1公克）        │
│    │樓                      │              │                        │
├──┴────────────┴───────┴────────────┤
│ 甲○○轉讓第三級毒品，累犯，處有期徒刑伍月，如易科罰金，以新台幣壹仟元 │
│ 折算壹日，轉讓第三級毒品所得之財物新台幣參佰元沒收，如全部或一部不能沒 │
│ 時，以其財產抵償之，行動電話壹具（含0000000000號之SIM卡壹枚)沒收，如全 │
│ 部或一部不能沒收時，追繳其價額。                                       │
├──┬────────────┬───────┬────────────┤
│ 12 │台北縣板橋市○○街324巷 │   乙○○     │    300元               │
│    │3號或同縣市○○街387號5 │              │  （1包約1公克）        │
│    │樓                      │              │                        │
├──┴────────────┴───────┴────────────┤
│ 甲○○轉讓第三級毒品，累犯，處有期徒刑伍月，如易科罰金，以新台幣壹仟元 │
│ 折算壹日，轉讓第三級毒品所得之財物新台幣參佰元沒收，如全部或一部不能沒 │
│ 時，以其財產抵償之，行動電話壹具（含0000000000號之SIM卡壹枚)沒收，如全 │
│ 部或一部不能沒收時，追繳其價額。                                       │
├──┬────────────┬───────┬────────────┤
│ 13 │台北縣板橋市○○街324巷 │   乙○○     │    300元               │
│    │3號或同縣市○○街387號5 │              │  （1包約1公克）        │
│    │樓                      │              │                        │
├──┴────────────┴───────┴────────────┤
│ 甲○○轉讓第三級毒品，累犯，處有期徒刑伍月，如易科罰金，以新台幣壹仟元 │
│ 折算壹日，轉讓第三級毒品所得之財物新台幣參佰元沒收，如全部或一部不能沒 │
│ 時，以其財產抵償之，行動電話壹具（含0000000000號之SIM卡壹枚)沒收，如全 │
│ 部或一部不能沒收時，追繳其價額。                                       │
├──┬────────────┬───────┬────────────┤
│ 14 │台北縣板橋市○○街324巷 │   乙○○     │    300元               │
│    │3號或同縣市○○街387號5 │              │  （1包約1公克）        │
│    │樓                      │              │                        │
├──┴────────────┴───────┴────────────┤
│ 甲○○轉讓第三級毒品，累犯，處有期徒刑伍月，如易科罰金，以新台幣壹仟元 │
│ 折算壹日，轉讓第三級毒品所得之財物新台幣參佰元沒收，如全部或一部不能沒 │
│ 時，以其財產抵償之，行動電話壹具（含0000000000號之SIM卡壹枚)沒收，如全 │
│ 部或一部不能沒收時，追繳其價額。                                       │
├──┬────────────┬───────┬────────────┤
│ 15 │台北縣板橋市○○街324巷 │   乙○○     │    300元               │
│    │3號或同縣市○○街387號5 │              │  （1包約1公克）        │
│    │樓                      │              │                        │
├──┴────────────┴───────┴────────────┤
│ 甲○○轉讓第三級毒品，累犯，處有期徒刑伍月，如易科罰金，以新台幣壹仟元 │
│ 折算壹日，轉讓第三級毒品所得之財物新台幣參佰元沒收，如全部或一部不能沒 │
│ 時，以其財產抵償之，行動電話壹具（含0000000000號之SIM卡壹枚)沒收，如全 │
│ 部或一部不能沒收時，追繳其價額。                                       │
├──┬────────────┬───────┬────────────┤
│ 16 │台北縣板橋市○○街324巷 │   乙○○     │    300元               │
│    │3號或同縣市○○街387號5 │              │  （1包約1公克）        │
│    │樓                      │              │                        │
├──┴────────────┴───────┴────────────┤
│ 甲○○轉讓第三級毒品，累犯，處有期徒刑伍月，如易科罰金，以新台幣壹仟元 │
│ 折算壹日，轉讓第三級毒品所得之財物新台幣參佰元沒收，如全部或一部不能沒 │
│ 時，以其財產抵償之，行動電話壹具（含0000000000號之SIM卡壹枚)沒收，如全 │
│ 部或一部不能沒收時，追繳其價額。                                       │
├──┬────────────┬───────┬────────────┤
│ 17 │台北縣板橋市○○街324巷 │   乙○○     │    300元               │
│    │3號或同縣市○○街387號5 │              │  （1包約1公克）        │
│    │樓                      │              │                        │
├──┴────────────┴───────┴────────────┤
│ 甲○○轉讓第三級毒品，累犯，處有期徒刑伍月，如易科罰金，以新台幣壹仟元 │
│ 折算壹日，轉讓第三級毒品所得之財物新台幣參佰元沒收，如全部或一部不能沒 │
│ 時，以其財產抵償之，行動電話壹具（含0000000000號之SIM卡壹枚)沒收，如全 │
│ 部或一部不能沒收時，追繳其價額。                                       │
├──┬────────────┬───────┬────────────┤
│ 18 │台北縣板橋市○○街324巷 │   乙○○     │    300元               │
│    │3號或同縣市○○街387號5 │              │  （1包約1公克）        │
│    │樓                      │              │                        │
├──┴────────────┴───────┴────────────┤
│ 甲○○轉讓第三級毒品，累犯，處有期徒刑伍月，如易科罰金，以新台幣壹仟元 │
│ 折算壹日，轉讓第三級毒品所得之財物新台幣參佰元沒收，如全部或一部不能沒 │
│ 時，以其財產抵償之，行動電話壹具（含0000000000號之SIM卡壹枚)沒收，如全 │
│ 部或一部不能沒收時，追繳其價額。                                       │
├──┬────────────┬───────┬────────────┤
│ 19 │台北縣板橋市○○街324巷 │   乙○○     │    600元               │
│    │3號或同縣市○○街387號5 │              │  （2包約2公克）        │
│    │樓                      │              │                        │
├──┴────────────┴───────┴────────────┤
│ 甲○○轉讓第三級毒品，累犯，處有期徒刑伍月，如易科罰金，以新台幣壹仟元 │
│ 折算壹日，扣案之轉讓第三級毒品所得之財物新台幣陸佰元沒收，未扣案之行動 │
│ 電話壹具（含0000000000號之SIM 卡壹枚) 沒收，如全部或一部不能沒收時，   │
│ 追繳其價額。                                                           │
├──┬────────────┬───────┬────────────┤
│ 20 │台北縣板橋市○○街324巷 │   乙○○     │    600元               │
│    │3號或同縣市○○街387號5 │              │  （2包約2公克）        │
│    │樓                      │              │                        │
├──┴────────────┴───────┴────────────┤
│ 甲○○轉讓第三級毒品，累犯，處有期徒刑伍月，如易科罰金，以新台幣壹仟元 │
│ 折算壹日，扣案之轉讓第三級毒品所得之財物新台幣陸佰元沒收，未扣案之行動 │
│ 電話壹具（含0000000000號之SIM 卡壹枚) 沒收，如全部或一部不能沒收時，追 │
│ 繳其價額。                                                             │
└────────────────────────────────────┘
附表二：
┌────┬──────┬───────┬────────────────┐
│  編號  │ 販賣地點   │  販賣對象    │   販賣所得（新台幣）           │
│        │            │              │                                │
├────┼──────┼───────┼────────────────┤
│        │台北縣板橋市│    張凱傑    │  500元                         │
│  1     │金門街372 巷│              │                                │
│        │口全家便利商│              │                                │
│        │店前        │              │                                │
│        │            │              │                                │
├────┴──────┴───────┴────────────────┤
│乙○○販賣第三級毒品，處有期徒刑壹年伍月，販賣第三級毒品所得之財物新台幣│
│伍佰元沒收，如全部或一部不能沒收時，以其財產抵償之，行動電話壹具（含門號│
│0000000000號之SIM 卡壹枚）沒收，如全部或一部不能沒收時，追繳其價額。    │
│                                                                        │
├────┬──────┬───────┬────────────────┤
│        │台北縣板橋市│    張凱傑    │  500元                         │
│  2     │金門街372 巷│              │                                │
│        │口全家便利商│              │                                │
│        │店前        │              │                                │
│        │            │              │                                │
├────┴──────┴───────┴────────────────┤
│                                                                        │
│乙○○販賣第三級毒品，處有期徒刑壹年伍月，販賣第三級毒品所得之財物新台幣│
│伍佰元沒收，如全部或一部不能沒收時，以其財產抵償之，行動電話壹具（含門號│
│0000000000號之SIM 卡壹枚）沒收，如全部或一部不能沒收時，追繳其價額。    │
├────┬──────┬───────┬────────────────┤
│        │台北縣板橋市│    張凱傑    │  500元                         │
│  3     │金門街372 巷│              │                                │
│        │口全家便利商│              │                                │
│        │店前        │              │                                │
│        │            │              │                                │
├────┴──────┴───────┴────────────────┤
│                                                                        │
│乙○○販賣第三級毒品，處有期徒刑壹年伍月，販賣第三級毒品所得之財物新台幣│
│伍佰元沒收，如全部或一部不能沒收時，以其財產抵償之，行動電話壹具（含門號│
│0000000000號之SIM 卡壹枚）沒收，如全部或一部不能沒收時，追繳其價額。    │
├────┬──────┬───────┬────────────────┤
│        │台北縣板橋市│    張凱傑    │  500元                         │
│  4     │金門街372 巷│              │                                │
│        │口全家便利商│              │                                │
│        │店前        │              │                                │
│        │            │              │                                │
├────┴──────┴───────┴────────────────┤
│                                                                        │
│乙○○販賣第三級毒品，處有期徒刑壹年伍月，販賣第三級毒品所得之財物新台幣│
│伍佰元沒收，如全部或一部不能沒收時，以其財產抵償之，行動電話壹具（含門號│
│0000000000號之SIM 卡壹枚）沒收，如全部或一部不能沒收時，追繳其價額。    │
├────┬──────┬───────┬────────────────┤
│        │台北縣板橋市│    張凱傑    │  500元                         │
│  5     │金門街372 巷│              │                                │
│        │口全家便利商│              │                                │
│        │店前        │              │                                │
│        │            │              │                                │
├────┴──────┴───────┴────────────────┤
│                                                                        │
│乙○○販賣第三級毒品，處有期徒刑壹年伍月，販賣第三級毒品所得之財物新台幣│
│伍佰元沒收，如全部或一部不能沒收時，以其財產抵償之，行動電話壹具（含門號│
│0000000000號之SIM 卡壹枚）沒收，如全部或一部不能沒收時，追繳其價額。    │
├────┬──────┬───────┬────────────────┤
│        │台北縣板橋市│    張凱傑    │  500元                         │
│  6     │金門街372 巷│              │                                │
│        │口全家便利商│              │                                │
│        │店前        │              │                                │
│        │            │              │                                │
├────┴──────┴───────┴────────────────┤
│                                                                        │
│乙○○販賣第三級毒品，處有期徒刑壹年伍月，販賣第三級毒品所得之財物新台幣│
│伍佰元沒收，如全部或一部不能沒收時，以其財產抵償之，行動電話壹具（含門號│
│0000000000號之SIM 卡壹枚）沒收，如全部或一部不能沒收時，追繳其價額。    │
├────┬──────┬───────┬────────────────┤
│        │台北縣板橋市│    張凱傑    │  500元                         │
│  7     │金門街372 巷│              │                                │
│        │口全家便利商│              │                                │
│        │店前        │              │                                │
│        │            │              │                                │
├────┴──────┴───────┴────────────────┤
│                                                                        │
│乙○○販賣第三級毒品，處有期徒刑壹年伍月，販賣第三級毒品所得之財物新台幣│
│伍佰元沒收，如全部或一部不能沒收時，以其財產抵償之，行動電話壹具（含門號│
│0000000000號之SIM 卡壹枚）沒收，如全部或一部不能沒收時，追繳其價額。    │
├────┬──────┬───────┬────────────────┤
│        │台北縣板橋市│    張凱傑    │  500元                         │
│  8     │金門街372 巷│              │                                │
│        │口全家便利商│              │                                │
│        │店前        │              │                                │
│        │            │              │                                │
├────┴──────┴───────┴────────────────┤
│乙○○販賣第三級毒品，未遂，處有期徒刑捌月。                            │
│                                                                        │
│                                                                        │
└────────────────────────────────────┘

司法院資訊處製作；財團法人民間司法改革基金會備份。
